最高法院刑事裁定　　　　　　一○○年度台抗字第一○二三號
再抗告人　黃詠暉
上列再抗告人因違反毒品危害防制條例等罪案件，不服台灣高等
法院中華民國一○○年十月十三日駁回其抗告之裁定（一○○年
度抗字第一一四三號），提起再抗告，本院裁定如下：
    主  文
再抗告駁回。
    理  由
一、施用第一級毒品部分：
按上訴期間為十日，自送達判決後起算，刑事訴訟法第三百四十
九條前段定有明文。又在監獄或看守所之被告，於上訴期間內向
監所長官提出上訴書狀者，視為上訴期間內之上訴，亦為同法第
三百五十一條第一項所明定。本件原裁定以再抗告人黃詠暉違反
毒品危害防制條例案件，經第一審之台灣板橋地方法院於民國一
○○年七月十一日判決論處再抗告人施用第一級毒品（累犯）罪
刑後，於同年七月十五日送達判決正本至法務部矯正署台北看守
所，交由再抗告人親自簽名收受，有送達證書一紙在卷可稽。嗣
再抗告人不服，向法務部矯正署台北看守所提出書狀聲明（提起
）第二審上訴（無在途期間可供扣除），其上訴第二審之期間，
計至同年七月二十五日（星期一）屆滿。詎再抗告人竟遲至一○
○年七月二十八日始向其羈押之法務部矯正署台北看守所提出上
訴狀，有再抗告人刑事上訴狀及其上所蓋該所核轉章附卷可稽，
顯已逾十日之法定上訴不變期間，而屬不合法律上之程式，且無
從補正，其上訴非合法，第一審法院因而駁回其第二審上訴，於
法尚無不合。再抗告人向原裁定法院提起抗告，以其係因另案遭
羈押禁見，不解法律規定，又無人指導，致上訴逾期等語為由，
指摘第一審裁定不當。惟原裁定以再抗告人前述上訴，確已逾法
定之上訴不變期間，且其遲誤上訴期間之原因，仍屬可歸責於其
本人，認其抗告為無理由，因而予以駁回。經核於法並無違誤。
本件再抗告意旨並未具體指摘原裁定有何違背法令之情形，徒憑
個人之說詞，就其實體涉案情節及第一審判決之量刑輕重，任意
爭執，漫指原裁定關於此部分係屬違法云云，純屬其個人對法律
之誤解，應認本件該部分之再抗告為無理由，予以駁回。
二、施用第二級毒品部分：
按不得上訴於第三審法院之案件，其第二審法院所為裁定，不得
抗告，刑事訴訟法第四百零五條定有明文；此項規定，於再抗告
同有適用，此觀同法第四百十五條第二項規定自明。本件再抗告
人所犯毒品危害防制條例第十條第二項施用第二級毒品部分，屬
刑事訴訟法第三百七十六條第一款所列不得上訴於第三審法院之
案件。再抗告人不服第一審法院所為駁回其第二審上訴之裁定，
提起抗告，既經原裁定駁回，即不得再抗告。乃再抗告人就此部
分猶提起再抗告，自為法所不許，亦應駁回之。
據上論結，應依刑事訴訟法第四百十一條前段、第四百十二條，
裁定如主文。
中    華    民    國  一○○  年   十二   月    八    日
                      最高法院刑事第一庭
                          審判長法官  張  淳  淙  
                                法官  劉  介  民  
                                法官  蔡  彩  貞  
                                法官  洪  昌  宏  
                                法官  王  聰  明  
本件正本證明與原本無異
                                      書  記  官  
中    華    民    國  一○○  年   十二   月   十三   日
                                                     ｍ